【裁判字號】    97,簡上,1106
【裁判日期】    980121
【裁判案由】    賭博
【裁判全文】
臺灣高雄地方法院刑事判決            97年度簡上字第1106號
上  訴  人
即  被  告  甲○○
            乙○○
上列上訴人即被告因賭博等案件，不服本院高雄簡易庭民國97年
10月31日97年度審簡字第3994號第一審簡易判決（聲請簡易判決
處刑案號：97年度偵字第11598 號），提起上訴，嗣因被告就被
訴事實為有罪之陳述，本院管轄之第二審合議庭聽取當事人意見
後，改依簡式審判程序進行，判決如下：
      主  文
上訴駁回。
甲○○緩刑貳年，緩刑期間付保護管束，並應向指定之公益團體
、地方自治團體或社區提供捌拾小時之義務勞務。
乙○○緩刑貳年，緩刑期間付保護管束，並應向指定之公益團體
、地方自治團體或社區提供肆拾小時之義務勞務。
    事實及理由
一、本件被告甲○○、乙○○所犯係死刑、無期徒刑、最輕本刑
    為3 年以上有期徒刑以外之罪，其於審判程序中就被訴事實
    為有罪之陳述，經審判長告知簡式審判程序之旨，並聽取公
    訴人及被告之意見後，經本院依刑事訴訟法第273 條之1 第
    1 項之規定，裁定進行簡式審判程序。又本件卷內之證據調
    查，依同法第273 條之2 規定，不受第159 條第1 項關於傳
    聞法則規定之限制，依法均有證據能力，合先敘明。
二、本案經本院審理結果，認原審判決之認事用法及量刑均無不
    當，應予維持，爰均引用原審判決書記載之事實、證據及理
    由（如附件，含檢察官聲請簡易判決處刑書）。
三、被告甲○○、乙○○上訴意旨略以：原審各判處有期徒刑2
    月，量刑過重，其等家境清寒，無法繳納6 萬元之罰金等語
    ，經查：
  (一)按法官於有罪判決中，究應如何量處罪刑，抑或是否宣告緩
    刑等，均為實體法賦予審理法官裁量之刑罰權事項，法官行
    使此項裁量權，自得依據個案情節，參諸刑法第57條所定各
    款犯罪情狀之規定，於該法定刑度範圍內，基於合義務性之
    裁量，量處被告罪刑；質言之，法官為此量刑或緩刑宣告之
    裁量權時，除不得逾越法定刑或法定要件外，尚應符合法規
    範之體系及目的，遵守一般有效之經驗及論理法則等法原則
    ，亦即應兼顧裁量之外部及內部性，如非顯然有裁量逾越或
    裁量濫用之違法情事，自不得任意指摘為違法，最高法院72
    年台上字第6696 號 、75年台上字第7033號及80年台非字第
    473 號分別著有判例可資參照。從而，刑之量定及緩刑之宣
    告，係實體法上賦予法院得為自由裁量之事項，倘法院未有
    逾越法律所規定之範圍，或濫用其權限，即不得任意指摘為
    違法。
  (二)查本件被告2 人所犯刑法第268 條之圖利聚眾賭博罪，處3
    年以下有期徒刑，得併科3,000 元以下罰金，係屬最輕本刑
    有期徒刑之罪，復依刑法第3 條第3 款規定，有期徒刑為2
    月以上，15年以下，本件原審以被告2 人犯罪事證明確，並
    審酌被告不思以正當方式賺取生活所需，被告甲○○竟提供
    場所供人賭博財物，被告2 人更以聚眾賭博並從中抽頭之方
    式獲取不法利益，助長大眾投機僥倖心理，破壞社會善良風
    氣及影響社會治安，所為實屬不該，復考量被告2 人犯罪期
    間僅10多日，所獲取之不法利益非鉅，及被告2 人均無前科
    等一切情狀，基此綜合考量而依刑法第28條、第268 條、第
    41 條 第1 項前段，刑法施行法第1 條之1 之規定，逕以簡
    易判決處刑各量處有期徒刑2 月，如易科罰金，以新臺幣1,
    000 元折算1 日，已量處刑法第268 條圖利聚眾賭博罪之最
    低法定刑，且業已考量被告行為之惡性與告訴人所受損害等
    情，亦難謂有裁量權濫用之違法或不當，是原審量刑尚無違
    誤。
  (三)綜上所述，原審判決之認事用法，均無違誤，量刑已考量本
    案犯罪情節之輕重等情狀，亦屬允當。上訴意旨認原審判決
    過重，指摘原判決不當，為無理由，應予駁回。
四、本院審酌被告2 人前均未曾受有期徒刑以上刑之宣告，此有
    臺灣高等法院被告前案紀錄表附卷可稽，渠等因一時失慮，
    致罹刑章，於本院審理時均能坦承犯行，顯有悔意，並考量
    被告2 人本件犯行獲利非鉅、規模非大，且被告2 人家境清
    寒，被告乙○○尚有在學中之子女須扶養等情，有被告甲○
    ○之無工作證明書、清寒證明書各1 份，被告乙○○之低收
    入戶證明書、戶籍謄本及其子女之在學證明影本各1 份在卷
    可稽（見本院卷第26頁至第29頁、第33頁至第34頁），認渠
    等經此次教訓，當知所警惕而無再犯之虞，綜核各情，認原
    審對其所宣告之刑，以暫不執行為適當，爰依刑法第74條第
    1 項第1 款規定，宣告緩刑2 年，以啟自新。然為促使被告
    2 人日後得以知曉尊重法治之觀念，本院乃認除前開緩刑宣
    告外，另有賦予被告一定負擔之必要，遂衡酌被告2 人犯罪
    情節之輕重，併予諭知被告甲○○、乙○○應向臺灣高雄地
    方法院檢察署指定之公益團體、地方自治團體或社區，分別
    提供80、40小時之義務勞務，以期符合本件緩刑之目的。至
    上開義務勞務應如何執行，宜由檢察官考量被告所犯罪名，
    並參酌其性別、家庭、身分、職業、經歷、特殊專長、體能
    狀況及素行紀錄與參加意願等個人因素，再依義務勞務執行
    機關（構）之地域、特性及勞務內容等為適當之安排，附此
    敘明。又為促使被告2 人於緩刑期間內隨時警惕、約束自身
    行為，並協助渠等建立正確法律觀念，及提供必要之協助及
    督促，併依刑法第93條第1 項之規定，諭知於緩刑期間付保
    護管束。
據上論斷，應依刑事訴訟法第455 條之1 第1 項、第3 項、第36
8 條、第273 條之1 第1 項、第373 條，刑法第74條第1 項第1
款、第2 項第5 款、第93條第1項，判決如主文。
本案經檢察官鄭益雄到庭執行職務。
中    華    民    國    98    年    1     月    21    日
                  刑事第十一庭  審判長法  官  蔡廣昇
                                      法  官  王  琁
                                      法  官  周佳佩
以上正本證明與原本無異。
不得上訴。
中    華    民    國    98    年    1     月    21    日
                                      書記官  王壹理
附錄本案論罪科刑法條：
刑法第268條
意圖營利，供給賭博場所或聚眾賭博者，處3 年以下有期徒刑，
得併科3,000元以下罰金。
附件：本院97年度審簡字第3994號刑事簡易判決（含檢察官聲請
      簡易判決處刑書）。


司法院資訊處製作；財團法人民間司法改革基金會備份。
